【裁判字號】    88,訴,1114
【裁判日期】    890426
【裁判案由】    偽證
【裁判全文】
臺灣桃園地方法院刑事判決                      八十八年度訴字第一一一四號
    公  訴  人  臺灣宜蘭地方法院檢察署檢察官
    被      告  甲○○
右列被告因偽證案件，經檢察官提起公訴（臺灣宜蘭地方法院檢察署八十八年度偵字
第一○二三號）及臺灣宜蘭地方法院移送本院（臺灣宜蘭地方法院八十八年度訴字第
一０六號），本院判決如左：
    主      文
甲○○於檢察官偵查時，證人於案情有重要關係之事項，供前具結，而為虛偽陳述，
累犯，處有期徒刑捌月。
    事      實
一、甲○○（前於民國八十六年間因違反麻醉藥品管理條例案件，曾經本院判處有期
    徒刑四月確定，已於八十七年二月二十七日以易科罰金執行完畢；復因竊盜案件
    ，曾經本院另判處有期徒刑四月確定，亦已於八十七年三月十七日執行完畢）緣
    於八十七年七月一日，在桃園市○○路二一九號，將其前向郭思偉所借用之發票
    人郭義隆、付款人寶島商業銀行八德分行、支票號碼Ｃ0000000號、金額
    新臺幣十五萬五千元、發票日期八十七年九月二十八日之支票一紙，交付給彭雲
    清使用，嗣因郭義隆以該支票已經遺失為由向付款銀行申請辦理掛失止付，彭雲
    清遂經警以侵占遺失物罪嫌移送臺灣桃園地方法院檢察署檢察官以八十七年度偵
    字第一八一三一號分案偵辦，詎甲○○竟於檢察官偵查前述彭雲清之侵占案件時
    ，供前具結，而分別於八十七年十二月二十三日、二十四日與八十七年十二月三
    十日檢察官為偵訊時，一再證稱其並無交付上開支票給予彭雲清，而就案情有重
    要關係事項為虛偽陳述。
二、案經臺灣桃園地方法院檢察署檢察官自動檢舉並呈請臺灣高等法院檢察署檢察長
    核令移轉臺灣宜蘭地方法院檢察署檢察官偵查起訴後，由臺灣宜蘭地方法院移送
    本院審理。
    理  由
一、訊據被告甲○○固不否認右揭其於檢察官偵查訊問中，於供前具結後，曾經證稱
    無交付上開支票給予彭雲清等情，惟矢口否認有何偽證犯行，辯稱：因為伊當初
    交給彭雲清使用之支票，乃是一張完全空白之支票，無填寫發票日期、金額等內
    容，與偵查中檢察官所拿給伊看的已經有填寫金額及蓋有印鑑的支票不是相同，
    ，伊才供稱並無交付上開支票給予彭雲清，伊並非係故意要為偽證等詞云云。惟
    查，被告之右揭偽證事實，除業據證人郭義隆、陳慧瑩、黃偉民及彭雲清等人已
    於臺灣桃園地方法院檢察署八十七年度偵字第一八一三一號侵占一案中，證述綦
    詳外，且另按，臺灣桃園地方法院檢察署檢察官於八十七年十二月二十三日、二
    十四日與八十七年十二月三十日對於甲○○之訊問內容，均係關乎案中被告彭雲
    清是否有涉及觸犯侵占遺失物（支票）之罪嫌，故於甲○○究竟是否曾有交付右
    開付款人為寶島商業銀行八德分行、支票號碼Ｃ0000000號之支票給予彭
    雲清使用，該張支票不論是否係屬於空白支票，均屬就案情有相當重要關係之事
    項，甲○○既為證人自應據實詳為說明，惟其竟一再證稱伊並無交付上開支票給
    予彭雲清使用，顯於當時係為避免支票來源受到檢察官對其深入追查，而為掩匿
    事實，故意就案情為虛偽不實之陳述，其上開之執詞辯稱伊並非係要故意為偽證
    云云，顯僅係於事後圖卸刑責之語，核不足予以採取，至其雖亦另詞辯稱伊已經
    有在宜蘭地方法院檢察署檢察官之調查中，陳明伊曾有交付過空白支票給予彭雲
清使用一節，因查核已係屬於被告甲○○於臺灣宜蘭地方法院檢察署檢察官另案
    以臺灣宜蘭地方法院檢察署八十八年度偵字第一○二三號，對其是否有偽證罪嫌
    之調查中自白，故其雖曾在宜蘭地方法院檢察署檢察官調查中，已陳明伊曾有交
    付上開空白支票給予彭雲清使用之事實，亦已無可阻卻其偽證罪責之成立，附此
    敘明。此外，本件復另有臺灣桃園地方法院檢察署八十八年度偵字第一八一三一
    號侵占一案卷宗之八十七年十二月二十三日、二十四日與八十七年十二月三十日
    檢察官之訊問筆錄暨甲○○之證人結文在卷可參，事證已臻明確，被告犯行洵堪
    認伊並定，應予依法論科。
二、核被告甲○○右揭所為，係犯刑法第一百六十八條之偽證罪。次查，被告前於八
    十六年間曾因違反麻醉藥品管理條例案件，經本院判處有期徒刑四月確定，於八
    十七年二月二十七日已以易科罰金執行完畢；復因竊盜案件，另經本院判處有期
    徒刑四月確定，亦已於八十七年三月十七日執行完畢，此均有其刑案查註紀錄表
    在卷可按，其於五年內再犯有期徒刑以上之本罪，為累犯，應依刑法第四十七條
    之規定，加重其刑。爰審酌被告犯罪後態度，並另參其犯罪之動機、目的、品性
    、素行等一切情狀，量處如主文所示之刑，以資儆懲。
三、據上論斷，應依刑事訴訟法第二百九十九條第一項前段，刑法第一百六十八條、
    第四十七條，判決如主文。
本案經檢察官洪景明到庭執行職務。
中      華      民      國    八十九    年       三     月    二十七    日
                          臺灣桃園地方法院刑事第一庭
                              法  官 呂 仲 玉
右正本證明與原本無異。
如不服本判決，應於判決送達後十日內向本院提出上訴狀( 應附繕本 )，上訴於
臺灣高等法院。
                                    書記官   劉文松
中        華        民        國   八十九   年   五   月    四    日
刑法第一百六十八條
於執行審判職務之公署審判時或於檢察官偵查時，證人、鑑定人、通譯於案情有重要
關係之事項，供前或供後具結，而為虛偽陳述者，處七年以下有期徒刑。


司法院資訊處製作；財團法人民間司法改革基金會備份。
